臺灣臺北地方法院刑事裁定　　　　　　　　　　　　九十一年度聲判字第一三六號
　　聲　請　人　乙○○　男　　.
　　即告訴人
　　告訴代理人　江雅萍律師
　　被　　　告　甲○○　男　二.
右列聲請人因告訴被告甲○○竊佔案件，不服臺灣高等法院檢察署檢察長駁回再議之
處分（九十一年度上聲議字第二Ｏ八Ｏ號），聲請交付審判，本院裁定如左：
    主    文
聲請駁回。
    理    由
一、按告訴人不服上級法院檢察署檢察長或檢察總長認再議為無理由而駁回之處分者
    ，得於接受處分書後十日內委任律師提出理由狀，向該管第一審法院聲請交付審
    判；法院認交付審判之聲請不合法或無理由者，應駁回之，刑事訴訟法第二百五
    十八條之一、第二百五十八條之三第二項前段，分別定有明文。
二、本件聲請人以被告甲○○涉犯竊佔罪嫌，向臺灣臺北地方法院檢察署檢察官提出
    告訴，經該檢察署檢察官以九十年度偵字第一四三八四號為不起訴處分後，聲請
    人不服，聲請再議後經臺灣高等法院檢察署檢察長認再議為無理由，於九十一年
    十月三十日以九十一年度上聲議字第二Ｏ八Ｏ號處分書駁回再議之聲請。
三、聲請交付審判意旨如附件聲請狀所載。
四、按刑法第三百二十條第二項之竊佔罪，除須行為人有竊佔他人不動產之客觀事實
    外，並須有意圖為自己或第三人不法利益之主觀要素為其構成要件；又竊佔罪為
    即成犯，於其竊佔行為完成時，犯罪即已成立，以後之繼續佔用，乃狀態之繼續
    ，而非行為之繼續，如在他人竊佔土地行為完成後，始向其收受，縱明知係因竊
    佔而得，亦僅係繼受原來竊佔之狀態，而非對原地主之另一竊佔行為。經查：本
    件被告甲○○固不否認自民國八十八年起即受其爺爺所託居住在臺北市○○○路
    ○段一二六巷一號萬象大廈二樓公廁改建之套房之事實，惟辯稱：因其爺爺林漢
    生係福佑宮執行董事，福佑宮購買上開萬象大樓二樓房屋十七間，為看護該房屋
    故交付鑰匙託其至該處居住，其到該處時已經是套房，並無改建行為，且之前不
    知道何人居住、亦不知道該處何人所有等語，證人林漢生亦證稱：上開套房原本
    無人居住，其打了一把鑰匙委託被告幫忙管理二樓等語，被告既不知該處係竊佔
    而來，且僅係為了受林漢生所託而偶爾居住該處看管房屋，是否有為自己或第三
    人不法利益而排除他人使用之竊佔主觀犯意不無疑問。再者，被告林漢生證稱：
    二樓公廁部分係陳遠芬所改裝等語，告訴人亦證稱：陳遠芬有在二樓改裝，但公
    廁部分是否其改裝並不知情等語，而證人即萬象大廈之現任主委羅欽仁、管理委
    員會總幹事郭憲昭、管理員顏柴雄均證稱不知該處為何人所改裝等語，是既無積
    極證據證明被告有何改裝行為，亦無證據證明被告與改裝該公廁之人有何共同犯
    意聯絡及行為分擔，縱其事後繼受原來之竊佔狀態，揆諸前開說明，亦不構成竊
    佔罪。至於林漢生與陳遠芬間是否有竊佔之犯意聯絡及行為分擔為共同正犯，與
    被告是否構成竊佔罪無涉，在無任何積極證據足證被告有何竊佔罪嫌下，自無從
    以被告與林漢生係親戚關係，而告訴人認林漢生對於該處似有竊佔嫌疑，遽而推
    論被告有竊佔犯行。
綜上，原不起訴處分書及駁回再議處分書既已調查說明，對照卷內資料，並無不合，
復查無其他積極證據可資證明被告有和誘之犯行，是原檢察官及臺灣高等法院檢察署
檢察長分別予以不起訴處分及駁回再議之聲請，並無不當，本件交付審判之聲請為無
理由，應予駁回。
依刑事訴訟法第二百五十八條之三第二項前段，裁定如主文。
中    華    民    國      九十一      年        十二    月    十九      日
                                      臺灣臺北地方法院刑事第二庭
                                            審判長法  官  劉壽嵩
                                                  法  官  楊代華
                                                  法  官  蔡如琪
右正本證明與原本無異。
不得抗告。
                                                  書記官  黃鈴容
中    華    民    國      九十一      年        十二    月   二十三     日
